臺灣士林地方法院刑事判決　　　　　　　 92年度訴字第667號
　　公　訴　人　臺灣士林地方法院檢察署檢察官
　　被　　　告　丙○○
　　選任辯護人　沙洪律師
　　被　　　告　甲○○
　　選任辯護人　翁志明律師
上列被告因違反槍砲彈藥刀械管制條例案件，經檢察官提起公訴
（92年度偵字第7695號），本院判決如下：
    主  文
丙○○未經許可，持有手槍，處有期徒刑伍年陸月，併科罰金新
台幣拾萬元。罰金如易服勞役，以新臺幣玖佰元即銀元佰元折
算壹日。扣案之德國SIG SAUER 廠製造P226型口徑9mm 之制式半
自動手槍壹把（槍枝管制編號：0000000000）沒收。
甲○○無罪。
    事  實
一、丙○○（綽號「吉利果」）、甲○○二人於民國91年9 月6
    日凌晨，在臺北市○○區○○路31號2 樓「鑽石帝國酒店」
    ，與乙○○共同飲酒，席間丙○○與乙○○因細故發生口角
    爭執，丙○○心生不滿，遂於凌晨1 時4 、50分許，由甲○○駕駛丙○○母親所有之車牌號碼6Q-8220 號自用小客車搭
    載丙○○離去（丙○○未因飲酒達心神喪失或精神耗弱之程
    度）。嗣二人於返家途中，行經臺北市○○區○○街附近，
    巧遇姓名、年籍不詳綽號「阿賢」之成年男子（姓名諧音「
    林正賢」），丙○○遂下車將與乙○○口角衝突之事告知「
    阿賢」，二人商議返回酒店與乙○○理論，隨即由丙○○未
    經許可，持有可發射子彈具有殺傷力之德國SIG SAUER 廠製
    造P226型口徑9mm 之制式半自動手槍1 把（槍枝管制編號：
    0 000000000 ，以下簡稱德製P226型手槍）及其內裝填之具
    殺傷力可供該槍使用之子彈2 顆、「阿賢」未經許可，持有
    可發射子彈具殺傷力之巴西TAURUS廠製造PT92AF型口徑9mm
    之制式半自動手槍一把（槍枝管制編號：0000000000，以下
    簡稱巴西製PT92AF型手槍），共同乘坐甲○○駕駛之前開自
    用小客車，於同日凌晨3 時3 分許，返回臺北市○○區○○
    路46號前「鑽石帝國酒店」對街，見乙○○步出酒店正欲離
    去，丙○○、「阿賢」即分持上開手槍各一把下車，由丙○○右手高舉其持有之德製P226型手槍，左手揮手示意乙○○
    走近，嗣乙○○穿越馬路後，抓住丙○○右手奪槍，於爭執
    中丙○○朝空中及地上各擊發一槍，「阿賢」乘機持前揭巴
    西製PT92AF型手槍朝乙○○左大腿射擊一槍，子彈貫穿左腿
    後，再進入其右大腿後穿出（傷害部分未據告訴）。丙○○
    、「阿賢」二人見乙○○受傷，隨即登上前揭自用小客車，
    由甲○○駛離現場，嗣於途中再換由丙○○駕駛，並依「阿
    賢」指示前往台北市○○區○○路3 段371 巷一處廢棄空屋
    ，由「阿賢」將前開二把手槍以布包裹後藏置於屋內水槽中
    ，再由丙○○駕車載送甲○○回家後，搭載「阿賢」一同離
    去。嗣員警受理報案後到場搜證，於現場地面拾獲丙○○擊
    發之彈殼二枚，並因乙○○供出丙○○為持槍之人，警方查
    緝甚嚴，丙○○自認難逃，乃於91年9 月14自動前往臺北市
    政府警察局中山分局投案，並於該日18時帶同員警前往上開
    廢棄空屋，起出上揭制式手槍二把。
二、案經臺北市政府警察局中山分局報請臺灣臺北地方法院檢察
    署呈請臺灣高等法院檢察署檢察長令轉台灣士林地方法院檢
    察署檢察官偵查起訴。
    理  由
甲、有罪部分
一、訊據被告丙○○對其於91年9 月6 日凌晨在「鑽石帝國酒店
    」與被告甲○○、乙○○等共同飲酒，席間因與乙○○發生
    口角，隨即搭乘甲○○駕駛之車牌號碼6Q-8220 號自用小客
    車離去，嗣途中巧遇「阿賢」，再與「阿賢」二人乘坐甲○○駕駛之上開自用小客車，欲返回「鑽石帝國酒店」與乙○○理論，其後於臺北市○○區○○路46號前「鑽石帝國酒店
    」對街，與乙○○發生拉扯，乙○○並受有槍傷，旋由被告
    甲○○駕車搭載被告丙○○、「阿賢」離去，嗣由被告丙○○帶同員警前往台北市○○區○○路3 段371 巷廢棄空屋起
    槍等事實供認不諱，並有乙○○之病歷、慶生醫院94年1 月
    12 日 慶密字94字011201號函、附件各1 件、槍枝照片2 幀
    、起槍現場照片14幀附卷及手槍2 把、彈殼2 枚扣案可資佐
    證。惟被告丙○○復矢口否認有何持有槍彈之犯行，辯稱：
    伊與「阿賢」返回「鑽石帝國酒店」時，並不知「阿賢」有
    帶槍，嗣見到「阿賢」拿槍出來，伊與「阿賢」拉扯，叫他
    不要這樣，結果槍枝走火，打傷乙○○，伊嚇到就跑上車。
    是「阿賢」報路讓甲○○開車，伊喝醉了，並不知「阿賢」
    藏槍處所，是在警局時，「阿賢」打電話告訴伊藏槍之地點
    ，伊才帶警員去找，伊從未碰到槍云云。經查：
    (一)扣案之手槍二把，經送內政部警政署刑事警察局鑑定結果
      ，美製貝瑞塔92型手槍一把（槍枝管制編號：0000000000
      ），認係巴西TAURUS廠製造PT92AF型口徑9mm 之制式半自
      動手槍，機械性能良好，可擊發子彈，認具有傷力；另德
      製P226型90手槍一把（槍枝管制編號：0000000000），認
      係德國SIG SAUER 廠製P226型口徑9mm 之制式半自動手槍
      ，機械性能良好，可擊發子彈，認具殺傷力，有內政部警
      政署刑事警察局91年9 月30日刑鑑字第0910251763號槍彈
      鑑定書一件附卷可稽，故上揭手槍二把均為管制之槍枝，
      未經許可，不得持有甚明。
    (二)又證人乙○○於本院行交互詰問時證稱：我一下樓，丙○○在對街的苦茶之家門口叫我過來，他右手高舉壹把槍，
      左手向我揮手叫我來來來，我過去之後，我抓住他的右手
      手腕，槍就擊發，不過，不是我擊發的，第一發往天上擊
      發，另外在搶槍的過程又往地上擊發，詳細幾發我不清楚
      ，緊接著，有人叫他趕快走，我正覺得奇怪，怎麼突然走
      掉了，後來我就感覺腿部熱熱的，一摸發現腿被擊中。後
      來我朋友告訴我，我的頭被另外一個人拿槍敲，那個人又
      拿槍抵住我的左大腿部，近距離開槍，槍子彈從左大腿進
      入右大腿，因此我二腿各二個子彈洞，總共四個洞，這是
      隔天有人跟我描述，是那個向我左腿開槍的人，先用手槍
      敲擊我的頭部，才向我的腿部開槍，而我摸我的頭，確實
      有受傷等語（本院93年9 月8 日審理筆錄第7-8 頁）。核
      其所述情節，與其於警訊及於台灣士林地方法院檢察署偵
      查時之陳述相符，其於警訊時並稱被告丙○○係持90手槍
      開槍射擊等語（見台灣台北地方法院檢察署91年度偵字第
      19356 號卷第14頁反面）。且證人乙○○與被告丙○○原
      本相識，其在警方尚未查獲本件槍枝時，於91年9 月6 日
      於慶生醫院製作筆錄時，即明確指認係被告丙○○手持一
      枝黑色制式90型手槍對其開槍等語，亦與警方事後所查獲
      槍枝中有黑色德製P226型90手槍一把相符。另被告甲○○
      亦供稱被告丙○○、「阿賢」、乙○○三人有拉扯等語（
      見本院93年3 月19日準備程序筆錄第4 頁），被告丙○○
      於警訊時對其曾與乙○○發生拉扯等情，亦供認無諱，稱
      ：在現場我與乙○○有發生拉扯等語（台灣士林地方法院
      檢察署91年度偵字第19356 號卷第10頁），足認是日被告
      丙○○與乙○○確因奪槍而有肢體接觸。且於現場地面發
      現之彈殼二枚，經與本件扣案之槍枝二把比對之結果，該
      二彈殼係由德國SIG SAUER 廠製造P226型口徑9mm 之制式
      半自動手槍（槍枝管制編號：0000000000，即上開內政部
      警政署刑事警察局槍彈鑑定書所稱之「90手槍」）所擊發
      ，亦有法務部調查局93年11月4 日調科參字第0930043316
      0 號鑑定通知書在卷足稽，核與證人乙○○所稱其與被告
      丙○○搶奪90手槍時，被告丙○○曾對空中及地面擊發子
      彈等情，亦相吻合。足證證人乙○○對案發情節之陳述應
      屬確實，並無誤指槍枝或持槍者之可能，故其所言，應堪
      採信。
    (三)雖乙○○於台灣台北地方法院檢察署偵查時曾供稱：丙○○的朋友持槍走向我，我去撥他的槍，中間丙○○在旁勸
      ，的確不是丙○○持槍，槍也是從丙○○朋友身上拿出來
      的云云。惟其嗣於台灣士林地方法院檢察署偵查中證稱：
      （問：在北檢為何不說是丙○○？）我本來想給丙○○一
      個機會，但他事後連謝謝都沒說等語（台灣士林地方法院
      檢察署92年度偵字第7695號卷第50頁）。其於本院審理時
      亦稱：（為何在台北地檢署告訴檢察官開槍的人不是丙○○？）當時想說要息事寧人，要大事化小；我本來是想要
      給丙○○一個機會，但我事後遇到丙○○，他也沒有向我
      道謝，我在台北地檢署有違背良心講話，但後來我就都說
      實話，我在士林地檢就已經都是說實話了等語（本院93年
      9 月8 日審理筆錄第10-11 頁）。足認證人乙○○於台灣
      台北地方法院檢察署偵查時所為前揭陳述，係迴護被告丙○○之詞，不足採為有利於被告事丙○○之證據。
    (四)另就有關藏槍之經過，被告丙○○對事發後係由「阿賢」
      帶同其一起前往藏槍等情，歷於警訊及偵查中直承無諱。
      其於91年9 月14日警訊時供稱：事後「阿賢」帶我到外雙
      溪放（槍）的，地址不詳，但我知道位置等語（台灣台北
      地方法院檢察署91年度偵字第19356 號卷第5 頁反面、第
      6 頁反面）。嗣其於同日帶同員警取出槍枝後亦供稱：帶
      同警方至台北市○○區○○路3 段371 巷（雙溪幹第81支
      電線桿對面廢墟空屋之儲水槽中）取出之手槍美製９２型
      貝瑞塔手槍及德製P226型90手槍一把是綽號「阿賢」帶同
      我一同去該處藏放等語（同前卷第7 頁反面）。嗣其於91
      年9 月15日檢察官偵訊時亦供稱：槍是林正賢的，二枝均
      他的，案發後他帶我去藏槍，後來我帶警方把槍取出等語
      （同前卷第83頁反面）。91年10月2 日偵訊時亦供稱：事
      發後，林正賢也有一起上車，帶我到至善路一破房子內，
      將槍藏在該處等語（同前卷第97頁反面）。其於92年8 月
      25日偵訊時，亦稱：「阿賢」叫我開車至外雙溪至善路那
      裡，到至善路後我和「阿賢」下車，我才知道「阿賢」要
      把槍藏那裡，我看到他用抹布將槍包一包，有2 把槍，包
      好後將槍放在一個破屋子內，然後藏在屋內一個桶子內等
      語（台灣士林地方法院檢察署92年度偵字第7695號卷第35
      頁）。另證人即為被告製作警詢筆錄之台北市政府警察局
      中山分局員警林進賜證稱：丙○○說他不知道（藏槍之）
      地址，但知道位置，所以就和他去外雙溪那邊找；做筆錄
      前後，沒有印象丙○○有使用電話等語（本院93年12 月2
      日審理筆錄第11頁）。再證人即帶同被告丙○○前往起槍
      之該分局員警丁○○亦證稱：沒有印丙○○象在分局內對
      外聯絡槍枝放在哪裡，要帶警察去查等語（本院93 年9月
      8 日審理筆錄第17頁）。是並無證據證明有被告丙○○所
      稱由「阿賢」打電話告知被告丙○○藏槍地點之事。又本
      件藏放槍枝之地點為台北市士林區○○○○○路之偏僻處
      所，又係一廢棄空屋，並非一般人平常行經之地，衡情被
      告丙○○應無法僅據「阿賢」之電話指示，即可帶同員警
      前往尋槍。參以證人丁○○證稱：丙○○帶我們去士林起
      槍，（問：藏放槍的地點，是花一些時間找到的還是很快
      找到？）丙○○直接帶我們去，很快就找到等語（本院93
      年9 月8 日審理筆錄第15、16頁），益足證被告丙○○先
      前即曾與「阿賢」共同前往藏槍，否則豈有輕易尋獲槍枝
      之理。故被告丙○○嗣後翻異前供，改稱伊當時酒醉，不
      知「阿賢」去何處藏槍云云，要係避重就輕之詞，不足採
      信。應認「阿賢」等槍擊乙○○後，係由被告丙○○及「
      阿賢」各持一把槍枝，共同前往至善路藏放。
    (五)再案發當日，係因被告丙○○與乙○○於「鑽石帝國酒店
      」飲酒時發生口角，不歡而散，嗣被告丙○○將上情告知
      「阿賢」，二人乃商議欲返回酒店與乙○○理論等情，已
      如上述。則該日與乙○○發生爭執者，既係被告丙○○，
      則被告丙○○豈有不率先出面與乙○○理論而僅由其友「
      阿賢」對乙○○持槍相向之理？再當日丙○○與「阿賢」
      前往與乙○○理論時，既攜帶槍枝二把，顯然係分別供其
      等二人使用，被告丙○○竟稱當日伊未持槍，而「阿賢」
      持二把槍云云，亦核與常理未合。足認被告丙○○所辯其
      當日並未持槍，亦不知「阿賢」有帶槍云云，要屬不實，
      無足採信甚明。
    (六)又被告丙○○於案發當日雖有飲酒，惟其對與乙○○發生
      爭執一事尚記憶清晰，並與「阿賢」共同商議返回酒店與
      乙○○理論，嗣並持手槍擊發，於乙○○受傷後，迅速逃
      離現場，依「阿賢」指示駕車前往空屋藏槍，於投案後並
      帶警至該地點尋槍，自案發前後之經過可知，被告丙○○
      之知覺理會及判斷、記憶等能力，均未因飲酒而受影響，
      其於行為時未陷於心神喪失或精神耗弱之程度，殆可認定
      。
    (七)綜上，被告丙○○所辯各節，均屬卸責之詞，不足採信。
      本件事證明確，被告丙○○犯行堪以認定，應依法論科。
二、核被告丙○○所為，係犯槍砲彈藥刀械管制條例第7 條第4
    項之未經許可持有手槍罪、及同條例第12條第4 項之未經許
    可持有子彈罪。其以一持有行為觸犯上開二罪名，為想像競
    合犯，應從一重之前者處斷。爰審酌被告丙○○持有槍、彈
    並射擊，對社會治安及人身安全危害甚鉅，且犯後飾詞卸責
    態度不佳，並其品行、智識、犯罪手段等一切情狀，量處如
    主文所示之主刑，並就罰金部分諭知易服勞役之折算標準，
    以資懲儆。
三、另公訴意旨認被告丙○○係與被告甲○○、「阿賢」基於犯
    意聯絡，共同持有德製P226型手槍、巴西製PT92AF型手槍各
    1 把及子彈2 枚，應均成立共同正犯等語。惟查：
    (一)所謂「持有」者，係指執持占有而言，故必對物有管領支
      配者，始得謂占有。倘僅知其存在，而對之並無事實上之
      管領支配力者，不得謂係占有。本件扣案之巴西製PT92AF
      型手槍一把，係由「阿賢」攜帶至案發現場，並由其持以
      朝乙○○左腿射擊一槍，嗣再由「阿賢」將該槍及被告丙○○持有之德製P226型手槍一把一同藏置於至善路之廢棄
      空屋水槽內等情，已見上述，故對巴西製PT92AF型手槍有
      實際管領支配能力者，要係「阿賢」。被告丙○○雖知「
      阿賢」持有該巴西製PT92AF型手槍一把，惟尚無證據證明
      其曾經占有或持用該槍，而對之有管領或支配力，核與前
      揭占有之要件未合。
    (二)又按共同正犯者，係共同實施犯罪行為之人，在共同意思
      範圍內，各自分擔犯罪行為之一部，相互利用他人之行為
      ，以達其犯罪之目的，其成立不以全體均行參與實施犯罪
      構成要件之行為要件。故參與犯罪構成要件之行為者，固
      為共同正犯，即以自己共同犯罪之意思，參與犯罪構成要
      件以外之行為，或以自己共同犯罪之意思，事前同謀，而
      由其中一部分人實行犯罪之行為者，亦均應認為共同正犯
      ，業經司法院大法官會議釋字第109 號著有解釋。被告丙○○並未實際占有使用本件扣案之巴西製PT92AF型手槍一
      把，已見上述，故其未實施持有該槍之犯罪構成要件行為
      ，殆無疑問。又案發當日，被告丙○○與「阿賢」雖各持
      手槍一把搭乘被告甲○○駕駛之車牌號碼6Q-8220 號自用
      小客車，一同前往與乙○○理論，嗣於槍傷乙○○後又一
      同離去，惟該二把手槍之所有權誰屬？被告丙○○、「阿
      賢」等於前往理論之時，是否已知另一人亦持有手槍或子
      彈及持有之該手槍、子彈之型式？是否以另一人之持有行
      為作為自己之持有？均乏實據，揆諸前揭司法院大法官會
      議解釋意旨，尚難認定被告丙○○與「阿賢」二人有互相
      利用他人行為以達其犯罪目的，而就持有手槍二把及子彈
      二顆均有犯意聯絡及行為之分擔。至被告丙○○於犯後雖
      將其持有之德製P226型手槍交予「阿賢」，由「阿賢」將
      該槍及「阿賢」持有之巴西製PT92AF型手槍一同以布包裹
      後，藏置於空屋之水槽內，惟此要係被告丙○○與「阿賢
      」二人藏放槍枝之行為，且藏槍完畢後二人即行離去，故
      「阿賢」應無持有該德製P226型手槍之意思，自不因其曾
      短暫接觸該槍，即認其係與被告丙○○共同持有該槍。再
      被告甲○○不成立犯罪（理由詳見下述），自與被告丙○○無共同正犯之關係。
    (三)是故，公訴意旨認被告丙○○亦持有本件扣案之巴西製造
      PT92AF型手槍一把，及就該槍、德製P226型手槍一把、子
      彈2 發均係與被告甲○○、「阿賢」共同持有而成立共同
      正犯，均有未洽。惟其就上開部分係與被告丙○○單獨持
      有德製P226型手槍及子彈部分有實質上一罪之關係起訴，
      爰不另為無罪之諭知，附此敘明。
三、扣案之德國SIG SAUER 廠製造P226型口徑9mm 之制式半自動
    手槍（槍枝管制編號：0000000000）一把，係屬違禁物，應
    依刑法第38條第1 項第1 款規定沒收之。至被告丙○○持有
    之子彈2 顆因經射擊，僅餘彈殼枚2 枚，已非違禁物，毋庸
    沒收；又扣案之巴西TAURUS廠製造PT92AF型口徑9mm 之制式
    半自動手槍（槍枝管制編號：0000000000）一把，係由「阿
    賢」所持有，與被告丙○○本件犯行無涉，毋庸於本案作為
    從刑沒收之，均附此敘明。
乙、無罪部分
一、本件公訴意旨另以：被告甲○○與被告丙○○、「阿賢」事
    前謀議，明知被告丙○○、「阿賢」等持有槍、彈，竟開車
    搭載其等二人前往與乙○○理論，嗣槍傷乙○○後，又搭載
    其等逃離現場，至外雙溪破屋內藏槍，全程參與犯罪，為持
    有槍彈之共同正犯，因認其亦犯有槍砲彈藥刀械管制條例第
    7 條第4 項之未經許可持有手槍、及同條例第12條第4 項之
    未經許可持有子彈等罪嫌等語。
二、按犯罪事實應依證據認定之，無證據不得認定其犯罪事實；
    又不能證明被告犯罪者，應諭知無罪之判決，刑事訟訴法第
    一百五十四條第二項、第三百零一條第一項分別定有明文。
    次按認定犯罪事實所憑之證據，無論直接或間接證據，其為
    訴訟上之證明，須達於通常一般之人均不致有所懷疑，而得
    確信其為真實之程度者，始得據為有罪之認定，倘其證明尚
    未達到此一程度，而有合理之懷疑存在時，尚難為有罪之認
    定基礎，最高法院七十六年臺上字第四九八六號著有判例可
    資參照。
三、公訴意旨認被告甲○○涉犯持有槍彈罪嫌，無非以被告甲○○開車搭載被告丙○○、「阿賢」二人前往與乙○○理論及
    與其等二人共同前往藏槍等為論據。訊據被告甲○○對其駕
    車搭載被告丙○○、「阿賢」二人返回「鑽石帝國酒店」附
    近之事實，供承無諱，惟堅詞否認有何持有手槍、子彈犯行
    ，辯稱：案發當日伊與被告丙○○在「鑽石帝國酒店」飲酒
    後，伊駕駛被告丙○○母親所有之車牌號碼6Q-8220 號自用
    小客車搭載被告丙○○離開，於返家途中，行經臺北市○○
    區○○街附近，被告丙○○說看到朋友，要伊停車，嗣被告
    丙○○與其朋友「阿賢」上車，要伊開車回「鑽石帝國酒店
    」，到達附近後，被告丙○○與「阿賢」下車，伊留在車上
    駕駛座，嗣伊聽到槍聲，才知道事情嚴重，後來被告丙○○
    、「阿賢」上車，叫伊開走，半途換被告丙○○開車，伊就
    睡著了。伊載被告丙○○、「阿賢」二人返回酒店時，不知
    其等有帶槍，亦不知道嗣後其等二人去藏槍等語。經查：
    (一)按手槍係屬管制物品，不得隨意持有，故一般持有者均會
      將之妥善藏置，以避免查緝。且本件扣案之制式手槍二把
      體積不大，是被告丙○○、「阿賢」攜帶上開手槍時，將
      之藏放身上避人耳目，亦屬人情之常。又被告甲○○搭載
      被告丙○○離開「鑽石帝國酒店」，途中被告丙○○下車
      後，又偕同「阿賢」上車，再一同返回酒店附近，其間被
      告甲○○始終均停留車上駕駛座並未下車，衡情就被告丙○○、「阿賢」等攜帶之物品亦乏審視之機會，故被告甲○○辯稱其不知被告丙○○、「阿賢」二人有攜帶槍彈等
      語，非不合理。
    (二)且案發當日，係由被告丙○○、「阿賢」二人分別持德製
      P226型手槍、巴西製PT92AF型手槍各一把，前往與乙○○
      理論，被告甲○○僅係駕駛車牌號碼6Q-8220 號自用小客
      車搭載其等前往，嗣到達現場後，亦係由被告丙○○、「
      阿賢」二人下車，被告甲○○在車上等待等情，業據上述
      ，故尚乏證據證明被告甲○○於到達案發現場前，曾接觸
      上開二把手槍而對之有事實上之管領支配能力。
    (三)再被告甲○○於見到被告丙○○、「阿賢」與乙○○拉扯
      ，並聽聞槍聲後，雖知其等持有槍械，惟藏槍時，係「阿
      賢」指示被告丙○○開車至空屋前，由被告丙○○與「阿
      賢」下車，被告甲○○仍在車上等情，亦如上述，足見被
      告甲○○對手槍藏置地點並無決定權，亦未參與藏放行為
      ，其對手槍缺乏實質之支配能力甚明，參諸前揭「持有」
      之相關說明，自難認被告甲○○有實施持有手槍之構成要
      件行為。
    (四)又雖被告甲○○於嗣後知悉被告丙○○、「阿賢」等持有
      手槍，仍駕車搭載二人離開，惟究其意思，係在協助其等
      二人逃離現場，而非在與其二人共同持有手槍，亦非以其
      二人之持有行為作為自己持有，參諸上揭司法院大法官會
      議解釋意旨，尚難認定被告甲○○與被告丙○○、「阿賢
      」間就持有手槍有犯意聯絡及行為之分擔，而應成立共同
      正犯。
    (五)綜上，被告甲○○所辯尚堪採信。此外，復查無其他具體
      事證足資證明被告甲○○涉有公訴意旨所指罪行，揆諸首
      揭說明，自應認不能證明其犯罪，而為無罪之諭知。
據上論斷，應依刑事訴訟法第299 條第1 項前段、301 條第1 項
、槍砲彈藥刀械管制條例第7 條第4 項、第12條第4 項、刑法第
11條前段、第55條、第42條第2 項、第38條第1 項第1 款、罰金
罰鍰提高標準條例第2 條、現行法規所定貨幣單位折算新台幣條
例第2條，判決如主文。
本案經檢察官簡志龍到庭執行職務
中　　華　　民　　國　　94　　年　　1 　　月　　26　　日
                  刑事第五庭審判長法  官  趙文卿
                                  法  官  朱光仁
                                  法  官  彭洪媛
以上正本證明與原本無異。
如不服本判決，應於判決送達後10日內，向本院提出上訴狀。
                                  書記官  周霙蘭
中　　華　　民　　國　　94　　年　　1 　　月　　27　　日
附錄本案論罪科刑法條全文：
槍砲彈藥刀械管制條例第7條第4項
未經許可，持有、寄藏或意圖販賣而陳列第1 項所列槍砲、彈藥
者，處5 年以上有期徒刑，併科新台幣1 千萬元以下罰金。
槍砲彈藥刀械管制條例第12條第4項
未經許可，持有、寄藏或意圖販賣而陳列子彈者，處5 年以下有
期徒刑，併科新台幣3百萬元以下罰金。
